# 新金融工具准则问题

提问人：qfl328 时间：2019-03-23 21:35:02
求助陈版，有关新金融工具的列报有些不是很清楚，可否请教一下，公司存在远期外汇合约，外汇期权合约，期末公允金额虽有上千万，但占公司资产的比重也不大，在原准则下，放在以公允价值计量且其变动计入当期损益的金融资产/负债列示，新金融工具准则下这种是外汇和期权合约，是在交易性金融资产还是在衍生金融资产披露呢？

回答人：chenyiwei
对此问题，仍可延续此前的做法，即：衍生金融资产、负债期末余额不大的，可以并入 “交易性金融资产/负债” 项目填列；期末余额较大的，可在 “衍生金融资产/负债” 项目单列，即根据重要性原则处理。